【裁判字號】    99,審訴,1206
【裁判日期】    990510
【裁判案由】    毒品危害防制條例
【裁判全文】
臺灣高雄地方法院刑事判決            99年度審訴字第1206號
公  訴  人  臺灣高雄地方法院檢察署檢察官
被      告  甲○○
上列被告因違反毒品危害防制條例案件，經檢察官提起公訴（99
年度毒偵字第1612號），被告就被訴事實為有罪陳述，經本院告
知簡式審判程序意旨，並聽取公訴人及被告之意見後，裁定由受
命法官依簡式審判程序審理，判決如下：
    主  文
甲○○施用第一級毒品，處有期徒刑捌月；又施用第二級毒品，
，處有期徒刑肆月。應執行有期徒刑拾壹月。
    事  實
一、甲○○前於民國89年間，因施用毒品案件，經本院以89年度
    聲字第3287號裁定送觀察、勒戒後，認無繼續施用毒品之傾
    向，於89年11月2 日釋放出所，由檢察官以89年度毒偵字第
    7074號為不起訴處分確定；復於上開觀察、勒戒執行完畢後
    5 年內之92年間，再犯施用毒品案件，經國防部南部地方軍
    事法院以92年度和裁字第254 號裁定送觀察、勒戒後，認有
    繼續施用毒品之傾向，復經裁定送強制戒治並起訴，起訴部
    分並經國防部高等軍事法院高雄分院以92年度高審字第160
    號判決處有期徒刑8 月確定，嗣於93年11月20日執行完畢出
    監（未構成累犯）。詎其仍未戒絕毒癮，復基於施用第一級
    毒品海洛因及第二級毒品甲基安非他命之犯意，於99年1 月
    27日中午12時許，在高雄市○○區○○路164 號住處，以將
    甲基安非他命放入玻璃球內，復以火燒烤成氣體吸食之方式
    ，施用第二級毒品甲基安非他命1 次；旋即再以將海洛因摻
    入香菸吸食方式，施用第一級毒品海洛因1 次。嗣於99年1
    月29日下午2 時許，甲○○在高雄市○○區○○路175 巷1
    弄39號友人李勇強住處，因李勇強涉犯毒品案件為警執行拘
    提時，經甲○○同意後採其尿液送驗，結果呈嗎啡、可待因
    、甲基安非他命及安非他命陽性反應，進而知悉上情。
二、案經高雄市政府警察局移送臺灣高雄地方法院檢察署檢察官
    偵查起訴。
    理  由
一、程序部分：
  (一)本件被告甲○○所犯為死刑、無期徒刑、最輕本刑為3 年以
    上有期徒刑以外之罪，其於準備程序中就被訴事實為有罪之
    陳述，經本院告知簡式審判程序之旨，並聽取當事人意見後
    ，合議庭認宜進行簡式審判程序，爰依刑事訴訟法第273 條
    之1 第1 項規定，裁定本件由受命法官獨任進行簡式審判程
    序。
  (二)雖被告於本院言詞辯論終結後，另聲請改依簡易判決處刑程
    序等語，有其提出之刑事聲請簡易判決狀在卷可憑。惟按第
    一審法院依被告在偵查中之自白或其他現存之證據，已足認
    定其犯罪者，檢察官依通常程序起訴，經被告自白犯罪，法
    院認為宜以簡易判決處刑者，得不經通常審判程序，逕以簡
    易判決處刑，惟所科之刑以宣告緩刑、得易科罰金或得易服
    社會勞動之有期徒刑及拘役或罰金為限，刑事訴訟法第449
    條定有明文。次按犯最重本刑為5 年以下有期徒刑以下之刑
    之罪，而受6 月以下有期徒刑或拘役之宣告者，得易科罰金
    ，並得易服社會勞動，刑法第41條第1 項、第2 項亦明文之
    。是以，本件被告之犯罪，須其宣告刑在6 個月以下而得易
    科罰金或易服社會勞動服務，或經為緩刑之宣告，始得改依
    簡易判決處刑程序。經查，本件被告於本院審理中，就檢察
    官依通常程序起訴之施用第一、二級毒品犯行自白犯罪，且
    卷內附有毒品案尿液採證代碼對照表（代碼：L2–07）、高
    雄市立凱旋醫院濫用藥物尿液檢驗報告（編號：L2–07）等
    各1 份，已足資審認被告所為本件之犯行等節，固不待言；
    惟被告所為本件施用第一級毒品犯行，係違反毒品危害防制
    條例第10條第1 項之最輕本刑6 月以上5 年以下有期徒刑之
    罪，而本件被告施用毒品犯行已屬3 犯以上，且其除施用毒
    品犯行外，尚有其他竊盜、傷害、搶奪等前科及執行紀錄，
    有被告之本院院內索引卡紀錄表報表、臺灣高等法院被告前
    案紀錄表各1 份在卷可按，實難認其所犯情節宜科以法定刑
    之最低刑度即6 個月有期徒刑；復查被告亦無其他得適用減
    刑規定或宜予緩刑之事由，揆諸前揭規定與說明，被告聲請
    改依簡易判決處刑程序，顯非適當，併予敘明。
  (三)另被告前因施用毒品案件經裁定送觀察、勒戒執行完畢後，
    5 年內再因施用毒品，經判刑確定，是被告於「初犯」經觀
    察、勒戒後，曾於5 年內再犯，經依法追訴處罰，本案已屬
    3 犯以上，與毒品危害防制條例第20條第3 項「五年後再犯
    」之情形有別，且因已於「五年內再犯」，顯見其再犯率甚
    高，原實施觀察、勒戒、強制戒治，已無法收其實效，而無
    5 年戒斷期之存在，自無再經觀察、勒戒及強制戒治之必要
    ，檢察官逕行起訴，即無不合，合先敘明。
二、前揭事實，業據被告甲○○於本院審理中坦承不諱（見本院
    卷第19頁）；其為警查獲時所採尿液經送檢驗結果，亦呈嗎
    啡、可待因、甲基安非他命及安非他命之陽性反應，此有毒
    品案尿液採證代碼對照表（代碼：L2–07）、高雄市立凱旋
    醫院濫用藥物尿液檢驗報告（編號：L2–07）等各1 份（見
    偵卷第9 、10頁）在卷可稽，而海洛因施用入人體後，水解
    還原成嗎啡，再循嗎啡之代謝方式排出體外，已據行政院衛
    生署藥物食品檢驗局（73）藥檢壹字第30221 號函說明綦詳
    ，足認被告確有施用第一級毒品海洛因之犯行無訛。綜上所
    述，被告上開任意性之自白既有前揭證據可佐，核與事實相
    符，自得採為論罪科刑之依據，是本案事證已臻明確，被告
    犯行洵堪認定，應予依法論科。
三、核被告甲○○所為，係犯毒品危害防制條例第10條第1 項、
    第2 項之施用第一級毒品罪及施用第二級毒品罪。被告施用
    毒品前持有海洛因、甲基安非他命之低度行為，均為施用之
    高度行為所吸收，不另論罪。被告所犯上開2 罪，犯意各別
    ，行為互殊，應予分論併罰。審酌被告歷經觀察、勒戒及強
    制戒治執行完畢，仍未戒除毒癮，顯見其意志不堅，且曾有
    多起竊盜、搶奪等前科及執行紀錄，平日素行非佳，已如前
    述；惟念其施用及持有毒品之行為，究屬戕害自己身心，尚
    未危害他人，並且於本院審理時坦承犯行、頗表悔意、態度
    良好及其施用毒品之前科次數等一切具體情狀，分別量處如
    主文所示之刑，並定其應執行之刑，以示懲儆。
據上論結，應依刑事訴訟法第273 條之1 第1 項、第284 條之1
、第299 條第1 項前段，毒品危害防制條例第10條第1 項、第2
項，刑法第11條前段、第51條第5 款，判決如主文。
本案經檢察官乙○○到庭執行職務。
中    華    民    國    99    年    5     月    10    日
                  刑事第十庭  法  官    呂明燕
以上正本證明與原本無異。
如不服本判決應於收受送達後10日內向本院提出上訴書狀，並應
敘述具體理由；如未敘述上訴理由者，應於上訴期間屆滿後20日
內向本院補提理由書（均須按他造當事人之人數附繕本）「切勿
逕送上級法院」。
中    華    民    國    99    年    5     月    10    日
                              書記官    張琇晴
附錄法條：
毒品危害防制條例第10條
施用第一級毒品者，處 6 月以上 5 年以下有期徒刑。
施用第二級毒品者，處 3 年以下有期徒刑。

司法院資訊處製作；財團法人民間司法改革基金會備份。
